【裁判字號】    95,抗,832
【裁判日期】    950725
【裁判案由】    假處分
【裁判全文】
臺灣高等法院民事裁定                   95年度抗字第832號
抗  告  人  甲○○
            丁○○
            丙○○
            戊○○
共      同
代  理  人  林嫦芬律師
相  對  人  乙○○
代  理  人  盧柏岑律師
            蘇儀騰律師
上列抗告人與相對人乙○○間假處分事件，對於中華民國95年5
月25日臺灣臺北地方法院95年度裁全字第6523號裁定，提起抗告
，本院裁定如下：
    主  文
抗告駁回。
抗告訴訟費用由抗告人負擔。
    理  由
一、抗告人於原法院聲請意旨略以：財團法人台北市私立延平高
    級中學（下稱延平中學），於95年3月24日第九次會議，選
    舉事項中之案由「推選第14屆董事長」之議決結果，以相對
    人當選董事長之決議應為無效，抗告人於14屆之董事，已提
    起確認決議無效之訴訟，而相對人若繼續執行職務，有重大
    損害延平中學之行為，或違反法令章程之重大事項，故願供
    擔保代釋明，裁定相對人暫時停止執行職務。
二、原法院則以抗告人未據提出能即時調查之證據，以釋明若相
    對人乙○○續行其董事職務，有何重大損害或違反法令章程
    重大事項之情事，核其聲請與定暫時狀態之處分要件不符，
    依首揭規定，無從准許，爰駁回其聲請。
三、抗告意旨略以：延平中學於95年3月24日第九次會議，選舉
    相對人為董事長，係違反私立學校法等相關法令，應為無效
    ，另相對人曾任第12屆董事，與董事朱耀源及何春輝，未踐
    行相關議決程序召開會議，偽以董事會名義成立「財務管理
    小組」，並製作不實之「延平中學未指定用途託管基金之財
    務管理」文書，違法擅自動用延平中學學校基金2億2,000萬
    投資，經台北市政府教育局函覆指示應追究民、刑責任，故
    對相對人及其他董事提起民、刑訴訟，難期相對人涉及自身
    利害關係之事項時，會以延平中學之利益考量為執行職務，
    自有使延平中學受有重大損害之可能，而董事長僅每月支付
    補助交通費2萬2,000元，而其任期至96年4月4日止，故所供
    之擔保金以22萬為適當等語。
四、按於爭執之法律關係，為防止發生重大之損害或避免急迫之
    危險或有其他相類之情形而有必要時，得聲請為定暫時狀態
    之處分。除別有規定外，關於假處分之規定，於定暫時狀態
    之處分準用之，民事訴訟法第538條第1項、第538條之4分別
    定有明文。又債權人就金錢以外之請求，欲保全強制執行者
    ，固得聲請假處分，惟為此項聲請，依民事訴訟法第533條
    、第526條第1項、第284條，對於請求及假處分之原因，應
    提出能即時調查之證據以釋明之。又按所謂爭執之法律關係
    ，有定暫時狀態之必要者，係指因避免重大損害或急迫危險
    而言，此必要之情事，應由聲請假處分之人，提出相當證據
    釋明之，苟不能釋明此種情事之存在，即無就爭執之法律關
    係，定暫時狀態之必要。（見最高法院84年台抗字第669號
    裁定）。
五、查，延平中學13屆董事長為戊○○，有95年1月2日延中董字
    第09410007800號函可按，而延平中學於93年2月25日選出第
    14屆董事11名，經台北市教育局於93年4月12日核備在案，
    而依私立學校法第24條規定，延平中學應於台北市教育局核
    備新董事後20天內，由原任董事長即抗告人戊○○先生召集
    新董事會，推選第14屆董事長。惟在私立學校法第29條修正
    前（94年6月8日），抗告人戊○○召集多次董事會，均因人
    數未達三分之二而流會。台北市教育局以多達7次函文要求
    改正，有台北市教育局94年6月10日北市教中字第094340506
    00號函影本可稽。嗣私立學校法第29條修正公布後，台北市
    教育局一再限期要求延平中學選出董事長，而於94年12月30
    日同意由李雲騰等董事召集董事會，李雲騰董事於94年12月
    31日發出召集通知，並於95年1月13日召開第7次董事會，惟
    仍未達人數三分之二，無法推選董事長，有台北市政府教育
    局94年12月30日北市教中字第09440039500號函、延平中學
    94年2月31日延中董字第09410007200號函、第七次會議紀錄
    可按，嗣延平中學於95年2月15日再召集第14屆第8次董事會
    ，人數仍未達三分之二，無法推選董事長，有第8次會議紀
    錄可按，嗣台北市教育局於95年3月9日以北市教中字第
    09531439100號函稱依李雲騰董事等3人申請，指定李雲騰賡
    續召集第14屆第9次董事會，會議依新修正之私立學校法第
    29條第3項規定（「前項但書第二款重要事項之決議（指董
    事長之選舉、改選、補選），經出席董事人數連續三次未達
    三分之二以上而流會時，於第四次當次開會，如仍未達開會
    人數且已達過半數之董事出席時，得以實到董事開會，並以
    現任董事總額過半數之同意行之。」），爰以多數董事6席
    （董事共11席，見法人登記證書）出席，總額過半數以上董
    事決議，推選相對人擔任董事長，經台北市政府95年3月29
    日北市教中字第09532295600號函核定在案，且延平中學第
    14屆第9次董事會推選相對人為董事長，於法並無不符等情
    ，有95年4月13日北市教中字第09532364900號函可按。延平
    中學歷次董事會均受主管機關台北市教育局監督，尤其是台
    北市教育局已超過十次以上糾正督導延平法人應儘速產生董
    事長。台北市教育局於召開第14屆第9次董事會之前，早已
    說明第14屆第6、7、8次已連續三次流會，並說明第14屆第9
    次董事會符合私立學校法第29條第3項之規定，因而核備推
    選相對人為董事長之會議紀錄，故抗告人指稱延平中學選舉
    第14屆董事長違法云云，尚難遽採，抗告人復未能提出其他
    能即時調查之證據以釋明之，則所稱為防止延平中學發生重
    大之損害云云，尚難採信。
六、抗告人另稱，相對人曾任第12屆董事，與董事朱耀源及何春
    輝，未踐行相關議決程序召開會議，偽以董事會名義成立「
    財務管理小組」，並製作不實之「延平中學未指定用途託管
    基金之財務管理」文書，違法擅自動用延平中學學校基金2
    億2,000萬投資，經台北市政府教育局函覆指示應追究民、
    刑責任云云，惟查，延平中學係由前董事長朱昭陽創設，其
    子為董事朱耀源。朱耀源於89年間成立延平中學「董事會行
    政財務管理小組」，有朱耀源之字條影本為憑，而相對人發
    現朱耀源董事，就有關二億兩千萬元購買債券基金，故向法
    務部調查局提出檢舉舉發董事朱耀源及相關人員違法情事，
    有檢舉文影本為證。故抗告人認相對人製作不實之「延平中
    學未指定用途託管基金之財務管理」文書，違法擅自動用延
    平中學學校基金2億2,000萬投資，涉有上開刑事部分，延平
    中學受有重大損害云云，已難遽採。抗告人復未舉證其他證
    明，故其所指相對人若繼續執行職務，有重大損害延平中學
    之行為，或違反法令章程之重大事項云云，與首揭條文規定
    與定暫時狀態之處分要件有間，其聲請對相對人暫時停止相
    對人執行職務一節，為無理由，應予駁回。
七、據上論結，本件抗告為無理由，爰裁定如主文。
中    華    民    國    95    年    7    月    25    日
                  民事第十三庭
                      審判長法  官  陳昆煇
                            法  官  陳駿璧
                            法  官  李錦美
正本係照原本作成。
本裁定除以適用法規顯有錯誤為理由，並經本院許可外，不得再
抗告。如提起再抗告，應於收受後10日內委任律師為訴訟代理人
向本院提出再抗告狀。並繳納再抗告費新台幣１千元。
中    華    民    國    95    年    7     月    25    日
                            書記官  明祖全


司法院資訊處製作；財團法人民間司法改革基金會備份。
